臺灣高等法院民事裁定
111年度勞聲字第2號
聲  請  人  三合微科股份有限公司


法定代理人  劉立中  



相  對  人  陳昱峰  

上列當事人間催告行使權利事件，經臺灣臺北地方法院110年度
司聲字第1451號裁定移送前來，本院裁定如下： 
    主  文
相對人應於本裁定正本送達翌日起二十一日內，就聲請人依本院
一０九年度勞上更一字第八號民事判決以臺灣臺北地方法院一一
０年度存字第一二七四號擔保提存事件所提存之擔保金新臺幣肆
拾萬肆仟肆佰捌拾玖元，對聲請人行使權利，並向本院提出行使
權利之證明，逾期本院得依聲請人聲請裁定命返還擔保金。
    理  由
一、按訴訟終結後，供擔保人證明已定20日以上之期間，催告受
    擔保利益人行使權利而未行使，或法院依供擔保人之聲請，
    通知受擔保利益人於一定期間內行使權利並向法院為行使權
    利之證明而未證明者，法院應依供擔保人之聲請，以裁定命
    返還其提存物或保證書，民事訴訟法第104條第1項第3款定
    有明文。此項規定於其他依法令供訴訟上之擔保者準用之，
    為同法第106條前段所明定，上開規定於因免為假執行而供
    擔保者，準用之。
二、本件聲請意旨略以：聲請人前遵本院109年度勞上更一字第8
    號民事判決，為擔保免於假執行，而於民國（下同）110年5
    月13日向臺灣臺北地方法院（下稱臺北地院）提存擔保金新
    臺幣（下同）404,489元在案（提存書案號：110年度存字第
    1274號）。茲因兩造間之訴訟業已終結，爰依民事訟訴法第
    104條第1項第3款後段規定，聲請通知相對人於一定期間內
    行使權利等語。
三、查，聲請人上開主張之事實，業據其提出本院109年度勞上
    更一字第8號判決、臺北地院105年度勞訴字第74號判決、國
    庫存款收款書及臺北地院110年度存字第1274號提存書影本
    為證（見臺北地院110年度司聲字第1451號卷第3頁至第27頁
　　）。另聲請人對本院109年度勞上更一字第8號判決命其給付
    部分聲明不服，提起第三審上訴，亦經最高法院於110年10
    月21日以110年度台上字第2705號民事判決駁回上訴乙節，
    復有最高法院前揭判決附卷可稽（見本院卷第5頁至第9頁）
　　。是兩造間請求給付薪資等事件業已終結，則聲請人聲請通
    知相對人限期行使權利，核與前揭規定相符，應予准許。茲
    命相對人於本裁定正本送達翌日起21日內，就聲請人以臺北
    地院110年度存字第1274號提存事件所提存之擔保金404,489
    元行使權利，並向本院提供行使權利之證明，如逾期未行使
    權利並為證明，聲請人即得聲請法院以裁定命返還擔保金。
四、據上論結，本件聲請為有理由，爰裁定如主文。
中　　華　　民　　國　　111 　年　　1 　　月　　7 　　日
                  勞動法庭
                      審判長法  官   黃嘉烈
                            法  官   張文毓
                            法　官　 高明德
正本係照原本作成。
如不服本裁定，應於收受送達後10日內向本院提出抗告狀，並應
繳納抗告費新臺幣１千元。
中　　華　　民　　國　　111 　年　　1 　　月　　10　　日

                            書記官   郭彥琪